# 支付以前年度非同控现金流量表的列示

提问人：zsmj 时间：2021-03-20 13:33:08
请教陈老师本年支付以前年度非同一控制下企业合并应当付给对方企业的股权转让款应放到现金流量表的哪个项目，是有应该放到投资活动取得子公司及其他营业单位支付的现金净额项目？

回答人：chenyiwei
投资活动取得子公司及其他营业单位支付的现金净额。附注中要求披露“（ 2 ）本年支付的取得子公司的现金净额”中就包含“以前期间发生的企业合并于本年支付的现金或现金等价物”。

提问人：zsmj 时间：2021-03-24 20:00:00
陈老师：瑞华研究，（ 1 ）“取得子公司及其他营业单位支付的现金净额”项目，专用于反映在非同一控制下企业合并（含《企业会计准则第 20 号——企业合并》及其应用指南和讲解所定义的“业务合并”，下同）以及同一控制下吸收合并或业务合并发生的当期，购买方以现金方式支付的合并对价，减去被购买（合并）的子公司或其他营业单位于购买日（或合并日）所持有的现金及现金等价物之后的净额。
非同一控制下企业合并中购买方跨期支付的现金对价，分别以下情况处理：①在企业合并年度之前支付的现金对价，应列报为“投资所支付的现金”；②在以后年度支付的现金对价，应列报为“支付的其他与筹资活动有关的现金”。
同一控制下企业合并中合并方支付的现金对价，按以下原则处理：
①在合并报表层面应当列报为“支付的其他与筹资活动有关的现金”，不使用“取得子公司及其他营业单位支付的现金净额”项目。
②在个别报表层面，同一控制下控股合并中合并方支付的现金对价应当列报为“投资所支付的现金”；同一控制下吸收合并或业务合并的合并方支付的现金对价减去被合并方于合并日持有的现金及现金等价物余额后的差额，应当列报为“取得子公司或其他营业单位支付的现金净额”。
（ 2 ）“处置子公司及其他营业单位收到的现金净额”项目，专用于反映在丧失对子公司和其他营业单位控制权（因而不再将其纳入合并报表范围）
的当期，所收到的处置现金对价减去该子公司和其他营业单位在处置日所持有的现金及现金等价物以及相关处置费用之后的净额。跨期（指在处置日所在会计期间之前或之后的会计期间）收取的现金对价，在收到当期列报为“收回投资收到的现金”。
这块是否需要修改，还是有别的考虑

回答人：chenyiwei
应该需要修改，感谢提醒。